臺灣高等法院民事裁定
109年度抗字第471號
抗  告  人  林以晴  

            黃寶玉  
            共同送達代收人糠昀均


上列抗告人因與吳博芳間給付價金事件，對於中華民國109年2月
20日臺灣新北地方法院108年度重訴字第420號所為裁定提起抗告
，本院裁定如下： 
    主  文
抗告駁回。
抗告訴訟費用由抗告人負擔。
    理  由
按提起第二審上訴，應依民事訴訟法第77條之16第1項前段預納
  裁判費，此為必須具備之程式。又上訴人有律師為其訴訟代理
  人，而其上訴要件有欠缺者，法院得不行民事訴訟法第442條
  第2項及第444條第1項但書之程序，復為同法施行法第9條所明
  定。次按裁定不宣示經公告者，於公告時發生羈束力，民事訴
  訟法第238條定有明文。
抗告人不服原法院民國109年2月10日108年度重訴字第420號第
  一審判決，其當時之訴訟代理人蘇奕全律師於同年月19日提起
  上訴（民事聲明上訴狀及委任狀見原審卷第271、273頁），經
  原法院以抗告人有委任律師為訴訟代理人，由訴訟代理人具狀
  提起上訴，但未繳納第二審裁判費，依民事訴訟法第442條第2
  項、民事訴訟法施行法第9條規定，於同年月20日裁定駁回其
  上訴（下稱原裁定），並於同年月21日13時08分08秒公告，有
  原法院民事裁判主文公告證書、資訊室主文轉出紀錄在卷（見
  原審卷第281、287頁），依民事訴訟法第238條中段規定，原
  裁定於公告時發生羈束力。抗告人於同日16時53分繳納第二審
  裁判費新臺幣12萬3,270元（收據見本院109年度重上字第276
  號卷第25頁），乃在原裁定公告生效之後，已不生補正上訴要
  件欠缺之效力，原裁定駁回抗告人委任律師於同年月19日所提
  之上訴，核無違誤，抗告意旨以其在原裁定生效前繳納裁判費
  云云，指摘原裁定不當，聲明廢棄，並無理由，應予駁回。
抗告人委任律師於109年2月19日所提之上訴，因不合程式而被
  駁回，與未提起上訴同。抗告人本人於上訴期間內同年月25日
  另具狀提起上訴（民事聲明上訴狀見本院109年度重上字第276
  號卷第27頁），並已於同年月21日16時53分繳納第二審裁判費
  ，其上訴為合法，由本院分案109年度重上字第276號審理，因
  兩造有調解意願，以109年度上移調字第278號調解中，併予敘
  明。
據上論結，本件抗告為無理由，應予駁回。
中　　華　　民　　國　　109 　年　　5 　　月　　4 　　日
                  民事第十八庭  
                      審判長法  官  吳青蓉
                            法  官  林政佑
                            法  官  周美雲
                            
正本係照原本作成。
本裁定除以適用法規顯有錯誤為理由外，不得再抗告。如提起再
抗告，應於收受送達後10日內委任律師為代理人向本院提出再抗
告狀。並繳納再抗告費新臺幣１千元。
中　　華　　民　　國　　109 　年　　5 　　月　　4 　　日

  　　　　　　　　　　　　　書記官  呂  筑